臺灣臺北地方法院民事裁定
111年度訴聲字第13號
聲 請人 即
原      告  徐園貞  



訴訟代理人  邱昱宇律師
相 對人 即
被      告  徐尚明  




上列當事人間聲請許可為訴訟繫屬事實之登記事件，本院裁定如
下：
    主  文
本件就聲請人關於附表所示不動產聲請為訴訟繫屬事實之登記部
分，移送臺灣桃園地方法院。
    理  由
一、按訴訟標的基於物權關係，且其權利或標的物之取得、設定
    、喪失或變更，依法應登記者，於事實審言詞辯論終結前，
    原告得聲請受訴法院以裁定許可為訴訟繫屬事實之登記，民
    事訴訟法第254條第5項定有明文。次按因不動產之物權或其
    分割或經界涉訟者，專屬不動產所在地之法院管轄；訴訟之
    全部或一部，法院認為無管轄權者，依原告聲請或依職權以
    裁定移送於其管轄法院，民事訴訟法第10條第1項、第28條
    第1項分別定有明文。
二、經查，聲請人就本件所提之本案訴訟（本院111年度重訴字
    第830號）主張如附表所示不動產為被繼承人楊玉清之全體
    繼承人公同共有，依繼承及不動產所有權之法律關係，聲明
    第二項請求「確認徐尚明與被繼承人楊玉清於民國110年5月
    6日就坐落桃園市○○區○○段0000地號土地（權利範圍79/1000
    00），暨其上門牌號碼桃園市○○區○○○路000號14樓之1建物
    （建號：桃園市○○區○○段0000號，權利範圍1/2）之贈與關
    係不存在，徐尚明就上開不動產於桃園市龜山地政事務所11
    0年5月5日收件，收件字號山資登字第29380號，所為以贈與
    為登記原因之所有權移轉登記，應予塗銷」部分，依民事訴
    訟法第10條第1項、第2項及第1條第1項前段規定，應由上開
    不動產所在地、徐尚明住所所在地即臺灣桃園地方法院管轄
    ，聲請人向無管轄權之本院起訴，顯係違誤，本院已依聲請
    人之聲請以111年度重訴字第830號裁定將本案訴訟上開聲明
    第二項部分移送該管轄法院。本件聲請人就本案訴訟訴之聲
    明第二項所示之上開不動產聲請許可為訴訟繫屬事實之登記
    ，自應一併與本案訴訟移送之，爰依職權將本件移送於管轄
    法院即臺灣桃園地方法院。
三、爰裁定如主文。 
中　　華　　民　　國　　111 　年　　10　　月　　6 　　日
                  民事第一庭    法　官　賴錦華
以上正本係照原本作成。
如不服本裁定應於送達後10日內向本院提出抗告狀，並繳納抗告
費新臺幣1,000元。                
中　　華　　民　　國　　111 　年　　10　　月　　6 　　日
                                書記官  高菁菁
附表：
一、桃園市○○區○○段0000地號土地，權利範圍十萬分之七十九，
    所有權人：徐尚明。
二、桃園市○○區○○段0000○號建物，權利範圍二分之一，即門牌
    號碼桃園市○○區○○○路000號14樓之1，所有權人：徐尚明。